Minutes et répertoires du notaire Michel DESPREZ, 3 janvier 1631 - 17 février 1666 (étude XV)
Archives nationales
- Minutes de Michel DESPREZ, juillet 1618 - avril 1666; MC/ET/XV/28 - MC/ET/XV/209
  - Minutes. 1650, octobre - 1650, décembre, octobre 1650 - décembre 1650; MC/ET/XV/146
    - Vente par Jacques Lemasson, bourgeois de Rouen (Seine-Maritime), logé à Paris au faubourg Saint-Jacques, proche le Val-de-Grâce à l'enseigne de la Salamandre, paroisse Saint-Jacques-du-Haut-Pas, ès noms, à Abraham Huet, marchand bourgeois de Paris, demeurant rue de la Grande-Truanderie, parois
      acte de vente; Rouen (Seine-Maritime); Saint-Jacques (faubourg); Grande-Truanderie (rue de la); Lemasson, Jacques; Huet, Abraham; commerçant
    - Contrat de mariage entre Nicolas Lefebvre, chapelier à Paris, demeurant à la Ville-Saint-Marcel, rue Mouffetard, paroisse Saint-Martin, fils de défunt Sire Lefebvre, laboureur à Clairfontaine en Thiérache (Aisne, arr. Vervins, cant. La Capelle), et Elisabeth Mignot, fille de Jacques Mignot, maître corroyeur - baudroyeur à Laon (Aisne)., 21 décembre 1650; MC/ET/XV/146
      contrat de mariage; Saint-Marcel (faubourg); Mouffetard (rue); Laon (Aisne); Lefebvre, Nicolas; Lefebvre, Sire; Mignot, Elisabeth; Mignot, Jacques; fabricant d'accessoires vestimentaires; agriculteur
    - Inventaire après décès de Jeanne Boudet, épouse de Claude Mesnier, marchand-frippier bourgeois de Paris, demeurant à la Villeneuve, rue de Beauregard, paroisse Notre-Dame-de-Bonne-Nouvelle., 24 décembre 1650; MC/ET/XV/146
      inventaire après décès; Beauregard (rue); Boudet, Jeanne; Mesnier, Claude; commerçant; brocanteur
    - Quittance par Guillaume Allaix, marchand-fruitier à Paris, demeurant rue Maudétour, paroisse Saint-Eustache, à Jean Brière, secrétaire du roi, Pierre Geffray, huissier en l'élection de Pont-l'Évêque (Calvados, arr. Lisieux), Jean et François Carel, marchands à Pont-l'Évêque., 25 décembre 1650; MC/ET/XV/146
      quittance; Maudétour (rue); Allaix, Guillaume; Brière, Jean; Geffray, Pierre; Carel, François; Carel, Jean; commerçant; secrétaire du roi (Ancien Régime); huissier de justice
    - Procès-verbal d'élection de M. Paget, conseiller au Grand Conseil, et M. Lefebvre, maître chirurgien, nouveaux marguilliers de l'église paroissiale Saint-Sauveur, et de MM. Auberjon, marchand de vin, et Le Blanc, maître tissutier-rubannier, respectivement nouveau commissaire des pauvres et nouveau distributeur des pauvres de la paroisse., 26 décembre 1650; MC/ET/XV/146
      Paget; Lefebvre; Auberjon; Le Blanc; chirurgien; commerçant
    - Constitution de rente par Thomas Vicquette, marchand maître tissutier-rubannier à Paris, et sa femme, demeurant rue Neuve-du-Ponceau, proche les murailles, paroisse Saint-Laurent, à Jean Lenoir, marchand maître tissutier-rubannier à Paris, demeurant rue de Bourg-l'Abbé, à l'enseigne de la Bannière-de-France, paroisse Saint-Leu-Saint-Gilles., 26 décembre 1650; MC/ET/XV/146
      constitution de rente; Vicquette, Thomas; Lenoir, Jean; commerçant; tisserand; passementier
    - Ratification par Antoinette Sauvage, femme de Guillaume Fleuret, bourgeois de Paris, demeurant rue Mauconseil, paroisse Saint-Eustache, d'une vente de vignes faite par Guillaume Fleuret à Denis Marchand et Nicolas Jacquin, vignerons à Sougivolles, paroisse de Méry-sur-Oise (Val-d'Oise, arr. Pontoise, cant. Saint-Ouen-l'Aumône)., 29 décembre 1650; MC/ET/XV/146
      ratification; Mauconseil (rue); Sauvage, Antoinette; Fleuret, Guillaume; Marchand, Denis; Jacquin, Nicolas; viticulteur
    - Inventaire après décès de Jacques Gette, marchand-chaudronnier à Paris, demeurant rue des Vieux-Augustins, paroisse Saint-Eustache., 30 décembre 1650; MC/ET/XV/146
      inventaire après décès; Vieux-Augustins (rue des); Gette, Jacques; commerçant; forgeron
    - Vente par François Alleaume, bourgeois de Paris, demeurant rue Neuve-Saint-Eustache, paroisse Saint-Eustache, et sa femme, à Jean Lebret, maître pêcheur sur la Seine, et sa femme, demeurant au port de Neuilly (Hauts-de-Seine, arr. Nanterre), d'un arpent de vigne au terroir du port de Neuilly., 31 décembre 1650 - 1650; MC/ET/XV/146
      acte de vente; Neuve-Saint-Eustache (rue); Alleaume, François; Lebret, Jean
    - Vente par Gilles Bossart, prêtre habitué en l'église Saint-Eustache, demeurant rue Saint-Honoré, à Raoul Regnault, prêtre habitué en l'église Saint-Pierre de Gonesse (Val-d'Oise, arr. Montmorency), d'une maison à Tessy, vicomté de Coutances en Normandie (Tessy-sur-Vire: Manche, arr. Saint-Lô)., 31 décembre 1650 - 1650; MC/ET/XV/146
      acte de vente; Saint-Honoré (rue); Bossart, Gilles; Regnault, Raoul; prêtre; prêtre
  - Minutes. 1651, janvier - 1651, avril, janvier 1651 - avril 1651; MC/ET/XV/147
  - Minutes. 1651, juin - 1651, juillet, juin 1651 - juillet 1651; MC/ET/XV/148
    - Jehan Hœufft, de Liège, commissaire des États-Généraux des Provinces Unies, seigneur de Fontaine-Le-Comte. Testament olographe. Inventaire. 21 juin 1651, 16 juin 1651, 29 juillet 1651., 21 juin 1651 - 29 juillet 1651; MC/ET/XV/148
      inventaire; testament; Liège (Belgique); Hœufft, Jehan (seigneur de Fontaine-Le-Comte)
    - Testament et inventaire de Jean Hœufft, commissaire des Provinces Unies. Cachets. Lettres des Provinces-Unies, 21 juin 1651 - 29 juillet 1651; MC/ET/XV/148
      testament; inventaire; Hollande (Pays-Bas); Hœufft, Jean
  - Minutes. 1651, août - 1651, septembre, août 1651 - septembre 1651; MC/ET/XV/149
    Plus 1 acte s.d.
  - Minutes. 1651, octobre - 1651, décembre, octobre 1651 - décembre 1651; MC/ET/XV/150
  - Minutes. 1652, janvier - 1652, avril, janvier 1652 - avril 1652; MC/ET/XV/151
  - Minutes. 1652, mai - 1652, août, mai 1652 - août 1652; MC/ET/XV/152
  - Minutes. 1652, septembre - 1652, décembre, septembre 1652 - décembre 1652; MC/ET/XV/153
  - Minutes. 1653, janvier - 1653, mars, janvier 1653 - mars 1653; MC/ET/XV/154
  - Minutes. 1653, avril - 1653, juin, avril 1653 - juin 1653; MC/ET/XV/155
  - Minutes. 1653, juillet - 1653, septembre, juillet 1653 - septembre 1653; MC/ET/XV/156
  - Minutes. 1653, octobre - 1653, décembre, octobre 1653 - décembre 1653; MC/ET/XV/157
  - Minutes. 1654, janvier - 1654, mars, janvier 1654 - mars 1654; MC/ET/XV/158
  - Minutes. 1654, avril - 1654, juillet, avril 1654 - juillet 1654; MC/ET/XV/159
  - Minutes. 1654, août - 1654, décembre, août 1654 - décembre 1654; MC/ET/XV/160; Document détérioré.
  - Minutes. 1655, janvier - 1655, mai, janvier 1655 - mai 1655; MC/ET/XV/161; Document détérioré.
  - Minutes. 1655, juin - 1655, décembre, juin 1655 - décembre 1655; MC/ET/XV/162
    - HAINCEVILLE (Robert de); HAINCEVILLE(Sébastien de) m/es/ patenôtrier en email et marchands verriers § Signatures au contrat de mariage d'Elizabeth LANGLOIS, sa cousine par alliance, avec Mathieu LEMARIER, tissutier-rubannier., 28 novembre 1655; MC/ET/XV/162
      contrat de mariage; Hainceville, Robert de; Hainceville, Sébastien de
    - VERRIERS m/ds/ et patenôtriers en émail, HAINCEVILLE (Robert et Sébastien de) § Signatures à un contrat de mariage, 28 novembre 1655; MC/ET/XV/162
    - PATENÔTRIERS en émail et m/ds/ verriers HAINCEVILLE (Robert et Sébastien de) § Signatures à un contrat de mariage., 28 novembre 1655; MC/ET/XV/162
      contrat de mariage; Hainceville, Robert et Sébastien de
  - Minutes. 1656, janvier - 1656, avril, janvier 1656 - avril 1656; MC/ET/XV/163
    - CORNE (Alexandre) Maître bonnetier rue faubourg Saint-Jacques, paroisse Saint-Jacques du Haut Pas § Inventaire après décès de Alexandre CORNE à la requête de Geneviève LAISNÉ, sa veuve, 12 septembre 1684; MC/ET/XV/163; 5 folios
      inventaire après décès; Corne, Alexandre
  - Minutes. 1656, mai - 1656, novembre, mai 1656 - novembre 1656; MC/ET/XV/164
    Manque(s) constaté(s) dans cet article:
    Le mois de décembre 1656 manque.
  - Minutes. 1657, janvier - 1657, juin, janvier 1657 - juin 1657; MC/ET/XV/165
    - Contrat de contrat de mariage entre honorable personne Pierre Hevin, marchand bonnetier, demeurant près le Pont aux quatre vents, fils de Léon Hevin, marchand de fer, demeurant à Pont Saint-Maxence et de Marie Houdart, d'une part, et Catherine Lecontier, fille d'honorable homme Toussaint Lecunier, bourgeois de Paris, décédé, marchand frippier, demeurant rue de la Grande Fripperie, paroisse Saint-Eustache et de Michelle Berthault, demeurant rue de la Grande Fripperie, paroisse Saint-Eustache, d'autre part., 3 janvier 1624; MC/ET/XV/165; fol. 4;
      contrat de mariage; Grande-Friperie (rue de la); Pont-Sainte-Maxence (Oise); Berthault, Michelle; Hevin, Léon; Hevin, Pierre; Houdart, Marie; Lecontier, Catherine; Lecunier, Toussaint; fabricant d'accessoires vestimentaires; brocanteur; forgeron
  - Minutes. 1657, juillet - 1657, septembre, juillet 1657 - septembre 1657; MC/ET/XV/166
  - Minutes. 1657, octobre - 1657, décembre, octobre 1657 - décembre 1657; MC/ET/XV/167
  - Minutes. 1658, janvier - 1658, avril, janvier 1658 - avril 1658; MC/ET/XV/168
    - Protestation aux termes de laquelle Marie Thieble, veuve de Jean Conrart, sieur de Saint-Robert, conseiller du Roi, agissant en son nom et comme tutrice de sa fille, Jeanne Conrart, accuse Valentin et Jacques Conrart, Henry Muisson et sa femme, ainsi que la veuve du sieur de Jonquières, frères et soeurs du défunt, de vouloir la destituer de ses biens et séquestrer sa fille au couvent d'Yerres., 16 juillet 1658; MC/ET/XV/168
      Documents du Minutier central concernant l'histoire littéraire (1650-1700) [2295 actes], par Madeleine Jurgens et Marie-Antoinette Fleury, Paris, Presses universitaires de France, 1960, p. 158 (instrument de recherche imprimé dématérialisé dont la version intégrale est accessible en ligne par la rubrique 'Autres instruments de recherche', voir contexte dans le Plan d’orientation général - Notaires de Paris, guides thématiques du Minutier).
      Date de révision: 2009-2011
      Documents du Minutier central concernant l'histoire littéraire (1650-1700), par Madeleine Jurgens et Marie-Antoinette Fleury. Presses universitaires de France, 1960, XXIII-511 p.
      protêt; Yerres (Essonne); Conrart, Valentin (1603-1675); Conrart, Jacques; Conrart, Jean; Thieble, Marie; Conrart, Jeanne; Muisson, Henri; Jonquières (M.)
  - Minutes. 1658, mai - 1658, juillet, mai 1658 - juillet 1658; MC/ET/XV/169
  - Minutes. 1658, août - 1658, décembre, août 1658 - décembre 1658; MC/ET/XV/170
  - Minutes. 1659, janvier - 1659, juin, janvier 1659 - juin 1659; MC/ET/XV/171
  - Minutes. 1659, juillet - 1659, décembre, juillet 1659 - décembre 1659; MC/ET/XV/172
  - Minutes. 1660, janvier - 1660, avril, janvier 1660 - avril 1660; MC/ET/XV/173
  - Minutes. 1660, mai - 1660, août, mai 1660 - août 1660; MC/ET/XV/174
    - BELLEMER (Marguerite) femme de Phil. LEROY, marchand de vins, bourgeois de Paris Rue Balifre (Baillifre), par Saint-Eustache § Inventaire après décès de Marguerite BELLEMER à la requête de Honorable homme Philippe LEROY, marchand de vins, bourgeois de Paris et de maître Pierre BELLEMER, prêtre, curé et chanoine à Saint-Jean le Roud., 24 mai 1650; MC/ET/XV/174; 17 folios
      inventaire; Bellemer, Marguerite
    - VIOLE (Elisabeth) enclos du Temple. § Donation par Elisabeth VIOLE ép. de Gastan de GRIEUX, chevalier, conseiller du roi en ses conseils, près. en sa cour des Aidesple Paris, seigneur de Saint-Aubin et Noizeau, à l'oeuvre et fabrique de l'église Saint-Jacques Saint-Philippe de Noizeau, 1er juin 1660; MC/ET/XV/174
      donation; Viole, Elisabeth
    - VIOLE (Elisabeth) enclos du Temple. § Dépôt du testament et codiciles de Elisabeth VIOLE ép. de Gaston de GRIEUX, conseiller du roi en ses conseils, près en sa cour des Aides., 20 juin 1660 - 24 août 1660; MC/ET/XV/174
      testament; Viole, Elisabeth
    - HARDY (René) Lapidaire à Paris Rue de la Vieille Joaillerie par Saint-Jacques-de-la-Boucherie § Contrat de mariage de. .. avec Anne POURFOUR, 22 juillet 1660; MC/ET/XV/174
      contrat de mariage; Hardy, René
    - DESHAIS (Jean) maître peintre à Paris § Cité comme témoin au contrat de mariage de Florimond ANQUIER, peintre avec Nicolas DUFOUR, 23 juillet 1660; MC/ET/XV/174
      contrat de mariage; Deshais, Jean
    - PEINTRE maître DESHAIS (Jean) § Signature au contrat de mariage de Houmaid ANQUIER, peintre, avec Nicole DUFOUR., 23 juillet 1660; MC/ET/XV/174
    - PEINTRE ANQUIER (Flaumond) demeurant rue du Hullen § - Inventaire à sa requête après le décès de Marie SOUE, sa femme.; - Contrat de mariage avec Nicole DUFOUR., 23 juillet 1660 - 25 juillet 1660; MC/ET/XV/174; 4 fol.
      inventaire; contrat de mariage; Anquier, Flaumond
    - ANQUIER (Florimond) S/r/, Peintre à Paris Rue du Huleu, paroisse Saint-Laurent § Cite dans l'inventaire après décès de Marie SOUÉ, sa femme - (fait à sa requête) puis son contrat de mariage avec Nicole DUFOUR (voir noms des témoins: peintre, sculpteur, doreurs, orfèvres), 23 juillet 1660 - 25 juillet 1660; MC/ET/XV/174; 4 folios
      inventaire; contrat de mariage; Anquier, Florimond
    - VIOLE (Elisabeth) § Inv. des biens de Elisabeth VIOLE ép. de Gaston de GRIEUX, et veuve de Louis de BASSY., 20 novembre 1660; MC/ET/XV/174
      inventaire; Viole, Elisabeth
  - Minutes. 1660, septembre - 1660, décembre, septembre 1660 - décembre 1660; MC/ET/XV/175
    - MASSIEUX (Philippe) maître Peintre sculpteur - bourgeois de Paris Rue des Prêcheurs, par Saint-Eustache § cité dans le contrat de mariage de Simon MASSIEUX (son fils, qui passera maître peintre) et Marie GRANDVALLET, 11 novembre 1660; MC/ET/XV/175
      contrat de mariage; Massieux, Philippe
    - PEINTRE et SCULPTEUR maître MASSIEUX (Philippe) demeurant rue des Prêcheurs § Signature au contrat de mariage de son fils Philippe, compagnon peintre, avec Marie GRANDVALLET., 11 novembre 1660; MC/ET/XV/175
    - Robert Ballart, imprimeur de la Musique du roi, témoin de la future au contrat de mariage de Nicolas Martin et Marie Bobeline., 26 novembre 1660; MC/ET/XV/175
      Musique XVIIe siècle [2407 actes], par Madeleine Jurgens et le personnel du Minutier, 1954-1996 ( fichier papier entièrement dématérialisé; voir contexte dans le Plan d’orientation général - Notaires de Paris, guides thématiques du Minutier).
      contrat de mariage; imprimeur
  - Minutes. 1661, janvier - 1661, avril, janvier 1661 - avril 1661; MC/ET/XV/176
  - Minutes. 1661, mai - 1661, août, mai 1661 - août 1661; MC/ET/XV/177
    - Contrat de mariage de René Hardy, lapidaire, demeurant rue de la Vieille-Joaillerie, avec Anne Pourfour., 22 juillet 1660; MC/ET/XV/177
      contrat de mariage; Hardy, René; Pourfour, Anne
  - Minutes. 1661, septembre - 1661, décembre, septembre 1661 - décembre 1661; MC/ET/XV/178
  - Minutes. 1662, janvier - 1662, mai, janvier 1662 - mai 1662; MC/ET/XV/179
  - Minutes. 1662, juin - 1662, août, juin 1662 - août 1662; MC/ET/XV/180
  - Minutes. 1662, septembre - 1662, décembre, septembre 1662 - décembre 1662; MC/ET/XV/181
  - Minutes. 1664, janvier - 1664, juin, janvier 1664 - juin 1664; MC/ET/XV/182
  - Minutes. 1664, juillet - 1664, décembre, juillet 1664 - décembre 1664; MC/ET/XV/183
  - Minutes. 1665, janvier - 1665, juin, janvier 1665 - juin 1665; MC/ET/XV/184
    - Association. Société des habitants de Cayenne., 13 février 1665; MC/ET/XV/184
      acte de société; Guyane (département); Cayenne (Guyane)
  - Minutes. 1665, juillet - 1665, décembre, juillet 1665 - décembre 1665; MC/ET/XV/185
  - Minutes. 1666, janvier - avril, janvier - avril 1666; MC/ET/XV/186
    1666, janvier à 17 février: actes passés par-devant Michel Desprez.
    1666, 20 février à 30 avril: actes passés par-devant Adrien Devin.
  - Minutes concernant les tissutiers rubanniers (contrats d'apprentissages). 1645, MC/ET/XV/187
    contrat d'apprentissage
  - Minutes concernant les tissutiers rubanniers (contrats d'apprentissages). 1646, MC/ET/XV/188
  - Minutes concernant les tissutiers rubanniers (contrats d'apprentissages). 1648, MC/ET/XV/189
  - Minutes concernant les tissutiers rubanniers (contrats d'apprentissages). 1649, MC/ET/XV/190
  - Minutes concernant les tissutiers rubanniers (contrats d'apprentissages). 1651, MC/ET/XV/191
  - Minutes concernant les tissutiers rubanniers (contrats d'apprentissages). 1652, MC/ET/XV/192
  - Minutes concernant les tissutiers rubanniers (contrats d'apprentissages). 1653, MC/ET/XV/193
  - Minutes concernant les tissutiers rubanniers (contrats d'apprentissages). 1654, MC/ET/XV/194; Document détérioré.
  - Minutes concernant les tissutiers rubanniers (contrats d'apprentissages). 1655, MC/ET/XV/195
  - Minutes concernant les tissutiers rubanniers (contrats d'apprentissages). 1657, juin - 1658, novembre, juin 1657 - novembre 1658; MC/ET/XV/196
    1657, juin et novembre: fragment.
    1658, janvier à novembre.
  - Minutes concernant les tissutiers rubanniers (contrats d'apprentissages). 1659, MC/ET/XV/197
  - Minutes concernant les tissutiers rubanniers (contrats d'apprentissages). 1660, avril - 1660, novembre, avril 1660 - novembre 1660; MC/ET/XV/198
    1660, avril à novembre: contrats d'apprentissages chez des marchands maîtres ouvriers en drap d'or, argent et sois, tissutiers et rubanniers aux faubourg St Denis, Saint Martin, Montmartre et lieux adjacentes.
  - Minutes concernant les tissutiers rubanniers (contrats d'apprentissages). 1660, MC/ET/XV/199
    Les mois de mai, juillet à novembre 1660 manquent.
  - Minutes concernant les tissutiers rubanniers (contrats d'apprentissages). 1662, MC/ET/XV/200
  - Minutes concernant les tissutiers rubanniers (contrats d'apprentissages). 1663, MC/ET/XV/201; Document détérioré.
  - Minutes concernant les tissutiers rubanniers (contrats d'apprentissages). 1664, décembre - 1665, octobre, décembre 1664 - octobre 1665; MC/ET/XV/202; Document détérioré.
    1664, décembre: 9 actes.
    1665, janvier à octobre.
  - Brevets. 1641 - 1642, MC/ET/XV/203
    Brevets d'obligations.
    brevet notarié
  - Minutes. 1643 - 1645, MC/ET/XV/204; Document détérioré.
  - Brevets. 1646 - 1647, MC/ET/XV/205
  - Brevets. 1648, MC/ET/XV/206
  - Brevets. 1649 - 1650, MC/ET/XV/207
    - Obligation par Pierre Dugap, violon ordinaire de la chambre du roi, demeurant rue Guillaume Josse, paroisse Saint-Jacques-de-la-Boucherie, envers Sanson de Lahaye, marchand bourgeois de Paris, pour 600 livres., 5 mars 1650; MC/ET/XV/207
      obligation; Guillaume-Josse (rue); Saint-Jacques-de-la-Boucherie (paroisse); musicien; officier de la Chambre du roi (Ancien Régime)
  - Brevets. 1651 - 1655, MC/ET/XV/208
  - Brevets. 1656 - 1660, MC/ET/XV/209